臺灣新竹地方法院刑事判決　　　　　　 99年度簡上字第191號
上　訴　人
即　被　告　魏建華　26歲民.
上列上訴人因違反商標法案件，不服本院新竹簡易庭99年度審智
簡字第10號中華民國99年10月12日第一審簡易判決（聲請案號：
臺灣新竹地方法院檢察署99年度偵字第5575號），提起上訴，本
院管轄第二審之合議庭判決如下：
    主  文
上訴駁回。
魏建華緩刑貳年。
    事  實
一、緣「LV」、「CHANEL」等商標圖樣，業分別經法國路易威登
    馬爾悌耶公司、瑞士商香奈兒CHANEL公司向經濟部智慧財產
    局申請註冊核准登記，取得商標專用權，指定使用於手提箱
    袋、各種皮夾等，商標專用權期限分別至民國100年2月28日
    、107年3月31日，而任何人未得商標權人之同意，不得於同
    一或類似商品使用相同或近似之商標圖樣，亦不得販賣仿冒
    商標商品。詎魏建華猶基於販賣仿冒商標商品之犯意，明知
    其於不詳時間，由真實姓名不詳之友人「阿英的老公」從大
    陸帶回之使用上開商標圖樣之皮包（新品），係未經上開商
    標專用權人之同意或授權，擅於同一商品使用相同商標，足
    令消費者誤認混淆之仿冒商品，竟仍於98年7 月起，在新竹
    市中正台夜市○○街253 號「SVDK莎樺迪卡」服飾店陳列仿
    冒商品吸引顧客詢問，再提供商品目錄供顧客挑選，於顧客
    選定並給付定金後，並手寫開立估價單，以化名「陳冰」之
    名片、電話號碼0000-000000 之行動電話供顧客聯絡，待其
    用QQ即時通於網路上聯絡大陸人士「阿英」，以每個新臺幣
    （下同）2,500元到2,900元不等之代價，向「阿英的老公」
    取得貨品後，再通知訂貨顧客到上開「SVDK莎樺迪卡」服飾
    店，付清尾款取貨，而以此方法賺取差價牟利（1 個包包獲
    利約4、500元）。嗣經某人（編號00000000000 ，真實姓名
    年籍資料均詳卷）於99年1月29日至上開服飾店，以 12,400
    元，購買店內仿冒「LV」皮包2只及「CHANEL」皮包1只（每
    只價格從3,600元至5,100元不等），並當場給付定金 2,000
    元，嗣於接到魏建華通知後，於99年2月4日至「SVDK莎樺迪
    卡」服飾店付清尾款並取貨，後至內政部警政署保安警察第
    二總隊第一大隊第二中隊檢舉，將商品分別送經法國路易威
    登馬爾悌耶公司、瑞士商香奈兒CHANEL公司授權之趙俊堯、
    薈萃商標協會臺灣聯絡處主任賴麗玉為鑑定，結果均係仿冒
    品而扣押在案，始查獲上情。
二、案經內政部警政署保安警察第二總隊第一大隊第二中隊報告
    臺灣新竹地方法院檢察署檢察官偵查後聲請簡易判決處刑。
    理      由
一、按「被告以外之人於審判外之陳述，雖不符前四條之規定，
    而經當事人於審判程序同意作為證據，法院審酌該言詞陳述
    或書面陳述作成時之情況，認為適當者，亦得為證據。當事
    人、代理人或辯護人於法院調查證據時，知有第159條第1項
    不得為證據之情形，而未於言詞辯論終結前聲明異議者，視
    為有前項之同意。」，刑事訴訟法第159條之5定有明文。本
    件上訴人即被告魏建華於本院準備程序及審理時，表示對於
    檢察官所提各項證據方法之證據能力並無意見，本院審酌上
    開各該證據均非非法取得之證據，並無證據力明顯過低之情
    形，復經本院於審判期日就上開證據進行調查、辯論，依法
    自有證據能力，合先敘明。
二、上開犯罪事實，業據被告即上訴人迭於警、偵訊、本院準備
    程序及審理中坦承不諱，核與證人趙俊堯、賴麗玉、編號00
    000000000 於警詢之證述情節大致相符，此外，並有被告所
    出售之仿冒皮包3 只扣案，及證人趙俊堯出具之LV鑑定證明
    書1 份、薈萃商標協會臺灣聯絡處鑑定證明書1 份、經濟部
    智慧財產局商標資料檢索服務列印資料2 份、被告魏建華手
    寫之估價單影本1 份、「陳冰」之名片正反面影本1 份、扣
    案之仿冒商品照片4 張等附卷可稽（見偵查卷第21、23、31
    至34、47、48頁）。被告本件違反商標法犯行事證明確，應
    依法論科。
三、核被告所為，係犯商標法第82條之販賣仿冒商標商品罪。其
    意圖販賣而陳列仿冒商標商品之低度行為，為販賣仿冒商標
    商品之高度行為吸收，不另論罪。被告自98年7 月中旬起至
    99年5 月間陸續販賣仿冒商標「LV」、「CHANEL」之商品，
    其所為之數次販賣仿冒商標商品，應認係集合犯，於刑法評
    價上，僅成立一罪。原審以被告上開犯行事證明確，依刑事
    訴訟法第449條第1項前段、第450條第1項、第454條第1 項，
    商標法第82條、第83條，刑法第11條、第41條第1 項前段（
    贅引刑法施行法第1 條之1 ），量處被告拘役40日，並諭知
    如易科罰金之折算標準，及沒收扣案仿冒皮包，核其認事用
    法均無不合，量刑亦屬妥適，應予維持。被告上訴意旨以：
    被告已與LV公司和解，賠償6 萬元，被告家境清寒，支付和
    解金後，已無力易科罰金，且被告甫於99年8 月30產下一子
    ，尚在襁褓中需要被告照料，懇請念在被告係大陸地區人士
    ，且為初犯，復已誠心悔過之份上，給予自新機會等語。經
    查，上訴人亦自承：對於原審判決認定事實並無意見等語，
    上訴人徒以前揭理由提起上訴，核無理由，應予駁回。
四、查被告前未曾因故意受有期徒刑以上刑之宣告，有臺灣高等
    法院被告前案紀錄表1 份在卷可稽，其販賣仿冒商品，侵害
    他人商標權，實屬不該，念其始終坦承犯行，並業已賠償被
    害人法國路易威登馬爾悌耶公司6 萬元，有協議書、道歉啟
    事、郵政跨行匯款申請書等附卷可稽（見本院卷第19至21頁
    、第32至35頁），其現育有1 名7 個月大之襁褓中幼子，賴
    其照顧，有戶籍謄本附卷為憑（見本院卷第31頁），被告經
    此偵審程序之教訓後，應能知所警惕，信無再犯之虞，本院
    因認對其所宣告之刑以暫不執行為當，爰併予宣告緩刑2 年
    ，促其戒慎，用啟自新。
據上論斷，應依刑事訴訟法第455條之1第1項、第3項、第368 條
，刑法第74條第1款，判決如主文。
本案經檢察官邱宇謙到庭執行職務。
中    華    民    國   100    年    3     月    30    日
                刑事第五庭  審判長法  官  黃美盈
                                  法  官  李毓華
                                  法  官  蔡川富
以上正本證明與原本無異。
不得上訴。
中    華    民    國   100    年    3     月    30    日
                                  書記官  吳美雲